Kevin Mauricio Pallo Amaguaya

Ingeniero en Ciencias de la Computación

Quito, Ecuador | kevin-akd1@hotmail.com | +593 99571243 | kevinpallo.com | linkedin.com/in/kevinpallo github.com/kevinpal10

Resumen profesional

iHola! Soy Kevin Pallo, Ingeniero en Ciencias de la Computación de la Escuela Politécnica Nacional, ubicada en Quito, Ecuador. Mi edad es 25 años, soy una persona alegre, divertida y curiosa, con una actitud colaborativa. Disfruto aprendiendo constantemente y trabajando en equipo. Mi compromiso con la innovación y el aprendizaje continuo me motiva en mi camino profesional.

Mi enfoque y dedicación a esta área reflejan mi apasionado interés por la tecnología

Áreas en especialización

Comptencias técnicas

- SQL
- Power BI, Power Automate, Power Apps
- Python
- Spark
- Databricks
- GitHub

Habilidades profesionales

- Puntualidad
- Trabajo en equipo
- Adaptabilidad
- Resolución de problemas
- Autodidacta

Educación

Ingenieria en Ciencias de la Computación,

Escuela Politécnica Nacional

Técnico en electrónica de consumo,

Instituto Tenológico Superior Sucre

Curso de Inglés,

Centro de Educación Continua CEC-EPN

Octube 2017 – Febero 2024

Septiembre 2011 - Junio 2016

Octube 2017 – Febero 2024

Abril 2024

Experiencia Profesional

Trainee - Ingeniero de Datos

DeUna! App

• Creador de proceso de ingesta de datos desde archivos xlsx a Datrabricks.

- Creador de aplicación para realizar reclamos en base de datos transaccionales utilizando Power Apps.
- Creador de proceso de alertas automaticas a áreas funcionales de procesos de ingenieria de datos utilizando Power Automate.
- Colaborador en proceso de control de datos de archivos depositados en un repositorio de la organización.
- Creador de aplicación para gestionar y organizar parqueaderos disponibles dentro del edificio de la organización utilizando Power Apps.

Pasante Data Analyst

Octubre 2023 – Abril 2024

DeUna! App

- Creador de aplicación para solicitar y registrar vacaciones, días flexibles, día de cumpleaños, registros de ausentismos utilizando power apps.
- Creador de proceso de aprobación de pago de campañas comerciales utilizando Power Automate automatizando un 90% de tiempo de operaciones manuales.
- Creador de tableros para el seguimiento en periodos de tiempo de transacciones realizadas a través de una plataforma interna, facilitando la evaluación de su eficiencia y rendimiento operativo.

• Creador de tableros para el seguimiento de iniciativas de la organización.

Pasante soporte TI

Banco Pichincha

Abril 2023 - Octube 2023

- Creación de proceso de automatización para generar códigos QR masivos utilizando Node. Js y Power Automate, reduciendo un 70% de tiempo de operaciones manuales.
- Creación de Scripts para brindar soporte técnico a comercios afiliados a la App.
- Creación de códigos QR utilizando DBeaver y soporte técnico de comercios.

Certificaciones

Get Started with Data Analysis on Databricks

Agosto 2024

Certificado

Introducción a las habilidades profesionalisis en análisis de datos

Septiembre 2023

Certificado

Technologies

Lenguajes: Python, SQL, Java, C++, JavaScript, TypeScript, Kotlin, CSS

Tecnoligías: Databricks, Excel, Power BI, Power Automate, Power Apps, Angular, Git, Github